【裁判字號】    92,易,1465
【裁判日期】    921218
【裁判案由】    傷害
【裁判全文】
臺灣臺北地方法院刑事判決                        九十二年度易字第一四六五號
    公  訴  人  臺灣臺北地方法院檢察署檢察官
    被      告  甲○
                乙○○  （聲請簡易判決處刑書誤載被告姓名為吳素瑢）
右列被告等因傷害案件，經檢察官聲請簡易判決處刑（九十二年度偵字第一○六八四
號），由本院改以通常程序審理，判決如左：
    主  文
甲○、乙○○傷害人之身體，甲○處拘役拾日、乙○○處拘役肆拾日，如易科罰金
，均以佰元折算壹日。
    事  實
一、甲○、乙○○均係統帥舞廳（設於臺北市○○區○○街一一五號二樓）之舞小姐
    。於民國九十一年十一月十二日上午六時十五分許，在前開統帥舞廳包廂內，兩
    人因客人結帳問題發生口角，竟分別基於傷害他人身體之犯意，甲○徒手、乙○○則持壓克力帳單板，雙方互毆，致乙○○受有左肩瘀傷、左右肘擦瘀傷等傷害
    ，而甲○則受有右上眼瞼裂傷一‧八╳○‧三╳○‧四公分、右眼眶瘀傷一‧五
    公分╳○‧三公分等傷害。
二、案經甲○、乙○○訴請臺北市政府警察局萬華分局報請臺灣臺北地方法院檢察署
    檢察官偵查聲請簡易判決處刑，由本院改以通常程序審理。
    理  由
一、訊據被告甲○、乙○○就於前揭時地雙方因客人會帳發生糾紛、現場發生肢體衝
    突、雙方均有受傷等事實，於本院審理時各坦承不諱，惟仍均矢口否認有何傷害
    之犯行，被告甲○辯稱：係乙○○拿帳單打伊後，藝名「蘇明明」的人（即證人
    戊○○）拉住伊頭髮，伊根本無法還手云云；被告乙○○則辯稱：當時甲○的傷
    是因她拉別人頭髮，被「蘇明明」打傷云云。惟查：
  (一)被告甲○、乙○○前揭犯罪事實，業據告訴人即被告甲○、乙○○二人相互自承
    ：因帳單口角互有拉扯乙節，並相互指訴成傷歷歷；並經證人丁○○證稱：親見
    甲○與乙○○推拉、搶帳單等情確實，而證人戊○○則證稱：見乙○○動手打甲○，而甲○則於混亂中反擊揮打乙○○等語明確；並有被告甲○受傷照片二幀（
    見偵查卷第六頁）、臺北市中興醫院九十一年十一月十二日甲種診斷證明書（見
    偵查卷第十二頁）祐民綜合一運九十一年十一月十五日診斷證明書（見偵查卷第
    十三頁），可認被告乙○○受有左肩瘀傷、左右肘擦瘀傷等傷害，而被告甲○則
    受有右上眼瞼裂傷一‧八╳○‧三╳○‧四公分、右眼眶瘀傷一‧五公分╳○‧
    三公分等傷害；故被告二人互毆成傷之事實堪以認定。
  (二)被告甲○於偵查中、本院審理時均自承：二人當日因搶帳單發生拉扯，在欲搶回
    帳單之際，即遭乙○○以帳單後之壓克力板敲打致傷，後才有遭拉住頭髮等語明
    確，是被告甲○於遭帳單板毆傷前，即因與被告乙○○搶帳單而互相拉扯，致被
    告乙○○有「左肩瘀傷、左右肘擦瘀傷」等「推打」造成之傷。而證人戊○○亦
    證稱：於乙○○打傷甲○後，因甲○倒下拉至伊之頭髮，伊因無故遭拉扯，故而
    回拉甲○等語，是被告甲○推打被告乙○○成傷既係於拉扯頭髮之前，則被告甲○辯稱：事後頭髮被拉住無法反擊云云，尚與本件無涉，而無可採。
  (三)另被告乙○○辯稱：係「蘇明明」（即證人戊○○）持壓克力板打傷甲○云云。
    並舉證人丁○○為佐。惟上開「戊○○以帳單板毆打甲○」乙節，業經證人戊○○否認明確，且被告甲○係遭毆打之人、與證人戊○○又無其他特殊親誼關係而
    有維護之必要、與被告乙○○也無其他仇怨、亦無其他誤認因素，豈會隨意誣指
    被告乙○○？而證人丁○○亦證稱：僅目睹「蘇明明」與甲○拉扯頭髮後之事，
    且係於包廂門外、於如ＫＴＶ內之昏暗燈光照明下、距離有五至八公尺之遙觀看
    等語（見本院九十二年八月二十六日筆錄），故證人戊○○並未親見被告二人於
    拉扯頭髮前被告是否曾經遭被告乙○○毆傷之全部情節，且以該等目擊條件，實
    無法分辨究竟被告甲○之傷勢來源，並衡被告乙○○自承與被告乙○○係同組小
    姐、並為好友，則自有互相迴護之嫌故證人丁○○證稱：甲○係之後與「蘇明明
    」拉扯時受傷等語，難為憑採。是被告乙○○辯稱：他人毆傷甲○云云，委無可
    信。
  (四)綜上所述，本件事證明確，被告甲○、乙○○傷害犯行洵堪認定，應予依法論科
    。
二、核被告甲○、乙○○所為，均係犯刑法第二百七十七條第一項之傷害罪。爰審酌
    被告二人造成對方傷害均屬輕微，於犯罪後均未能坦然悔悟，並均未能達成和解
    、賠償對方損失，並衡量其餘之犯罪動機、目的、犯罪時所受之刺激、犯罪之手
    段、犯人之生活狀況、品行、智識程度、犯人與被害人平日之關係、犯罪所生之
    危險或損害、犯罪後之態度等一切情狀，分別其所受傷勢之輕重，判處如主文所
    示之刑，並均諭知易科罰金之折算標準，以示懲儆。
據上論斷，應依刑事訴訟法第四百五十二條、第二百九十九條第一項前段，刑法第二
百七十七條第一項、第四十一條第一項前段，罰金罰鍰提高標準條例第一條前段、第
二條，判決如主文。
本案經檢察官丙○○到庭執行職務
中      華      民      國    九十二    年     十二     月     十八     日
                                臺灣臺北地方法院刑事第六庭
                                    審判長法  官  李英勇
                                          法  官  曾正龍
                                          法  官  郭惠玲
如不服本判決，應於判決送達後十日內，向本院提出上訴狀。
右正本證明與原本無異。
                                          書記官  鄭雅文
中      華      民      國    九十二    年     十二     月    二十二    日
附錄本案論罪科刑法條全文：
刑法第二百七十七條  普通傷害罪
傷害人之身體或健康者，處三年以下有期徒刑、拘役或一千元以下罰金。
犯前項之罪因而致人於死者，處無期徒刑或七年以上有期徒刑；致重傷者，處三年以
上十年以下有期徒刑。


司法院資訊處製作；財團法人民間司法改革基金會備份。
